【裁判字號】    98,訴,1725
【裁判日期】    991020
【裁判案由】    誣告等
【裁判全文】
臺灣臺中地方法院刑事判決              98年度訴字第1725號
公  訴  人  臺灣臺中地方法院檢察署檢察官
被      告  乙○○
選任辯護人  蕭文濱律師
上列被告因誣告等案件，經檢察官提起公訴（97年度偵字第6316
號、第7472號、第12087號、第13707號、第17569號、98年度偵
字第1542號、第6609號、第6610號），及移送併案審理（臺灣臺
中地方法院檢察署98年度偵字第1543號，臺灣彰化地方法院檢察
署98年度偵字第5889號，臺灣南投地方法院檢察署98年度偵字第
4518號、第4565號、99年度偵字第315號），本院判決如下：
    主    文
乙○○犯詐欺取財罪，處有期徒刑陸月；又犯偽造有價證券罪，
處有期徒刑肆年，附件三所示之支票原本壹紙沒收；又犯行使偽
造私文書罪，處有期徒刑壹年陸月，如附件二內容之承諾書影本
立書人欄、如附件五內容之協議契約書影本立書人欄、如附件六
內容之契結書影本領收人欄「甲○○」署名各壹枚均沒收；又犯
誣告罪，處有期徒刑壹年，如附件二內容之承諾書影本立書人欄
「甲○○」署名肆枚、如附件五內容協議契約書影本立書人欄「
甲○○」署名肆枚及如附件六內容契結書影本領收人欄「甲○○
」署名貳枚均沒收。應執行有期徒刑陸年。附件三所示之支票原
本壹紙及如附件二內容之承諾書影本立書人欄「甲○○」署名伍
枚、如附件五內容之協議契約書影本立書人欄「甲○○」署名伍
枚及如附件六內容之契結書影本領收人欄「甲○○」署名枚均
沒收。
    犯罪事實
一、乙○○明知票號AA0000000號、發票日為民國97年3月30日、
    面額新臺幣（下同）27萬元之支票，及票號AA0000000號、
    發票日與面額均未填寫之空白支票（即附件三所示之支票）
    各1紙，均係其於97年1月間，向時任花旗銀行主管之丙○○
    所借得，僅能用於支付雙方一同投資之幼稚園工程款，且就
    發票面額部分，僅得填載十餘萬元。詎乙○○雖無還款意願
    ，然為能順利向甲○○借得款項，先於97年2 月1 日傳真前
    開面額27萬元之支票予甲○○，並由甲○○撥打電話予不知
    情之丙○○確認為丙○○所簽發，且願意兌現之承諾後，致
    甲○○誤信若借款予乙○○，可獲得發票人為銀行主管之上
    開兌現可能極高之支票擔保，而應允借款予乙○○。(一)乙○○竟基於意圖為自己不法所有之詐欺犯意，先於97年2 月4
    日，在臺灣中小企業銀行草屯分行，持前揭票號 AA0000000
    號、發票日97年3 月30日、面額27萬元之支票資為擔保，向
    甲○○借款27萬元，致甲○○誤以為乙○○確有還款意願，
    而交付27萬元予乙○○；(二)乙○○復另行基於同時意圖為自
    己不法所有之詐欺犯意及偽造有價證券並行使之犯意，於翌
    日即97年2 月5 日，明知丙○○就票號AA0000000 號僅授權
    使用於支付工程款，且發票金額亦有限制，竟逾越授權未經
    丙○○同意，於97年1 月間某日至97年2 月5 日前某日間，
    在臺灣某不詳地點，於票號AA869540之空白支票上，偽填發
    票日「97年2 月28日」及金額「伍拾捌萬捌仟玖佰元正」，
    而完成偽造該紙屬有價證券支票後，於草屯農會持之向甲○○行使借款，致甲○○陷於錯誤，當場交付40萬元予乙○○
    。(三)嗣因屆至還款期限，而不願償還借款之乙○○恐甲○○
    持前揭2 紙支票向銀行提示兌現後，發票人丙○○將知悉前
    情，竟基於同時偽造私文書並行使之犯意，於97年2 月5 日
    至97年2 月29日間某日，在臺灣地區某不詳地點，先自行書
    寫如附件五所示之協議契約書內容、附件六所示之契結書內
    容，及由不知情之不詳第三人書寫如附件二之承諾書內容後
    ，分別於附件二所示之立書人欄、附件五所示之立書人欄及
    附件六所示之領收人欄，各偽造「甲○○」之署名各1 枚後
    ，而分別完成表徵甲○○係受乙○○委託處理前揭2 紙票款
    事務，絕不會任意提示之私文書後，於97年2 月29日，同時
    向丙○○提出前揭經偽造完成如附件二、五、六內容所示之
    私文書而行使之，足以生損害於甲○○。(四)詎因甲○○於前
    揭票據發票日屆至欲提示時，乙○○為恐前揭事件遭丙○○
    察覺，及避免甲○○確實提示將影響丙○○個人信用，明知
    其與甲○○間確實存有金錢借貸關係，且甲○○並無侵占前
    開2 紙支票及對乙○○恐嚇取財之情形，竟意圖使甲○○受
    刑事處分，另基於同時行使偽造私文書及誣告之接續犯意，
    先於97年2 月5 日後某時，在臺灣地區某不詳地點，以影印
    方式偽造完成足以表徵債權存在，如附件三內容所示屬私文
    書性質之支票影本後，分別於下列之時、地，或自行，或分
    別利用不知情之陳振吉律師、李慶松律師等辯護人，向下列
    之人員及司法機關提出、行使：(1)於97年3 月2 日，在臺中
    市警察局第四分局黎明派出所，親自持拿如附件三內容所示
    之屬私文書之偽造支票影本及附件五內容所示經偽造之協議
    契約書影本，向受理報案之司法警察行使，以遂行誣告甲○○犯侵占及恐號取財等罪；(2)於97年3 月4 日，透過不知情
    之陳振吉律師，提出如附件二內容所示承諾書影本、附件五
    內容所示協議契約書影本及附件六內容所示契結書影本，向
    本院民事庭聲請假處分而行使；(3)於97年3 月14日，於臺北
    向花旗銀行總行稽核處稽核人員翁宗銘說明丙○○交付前開
    2 紙支票情形時，親自向翁宗銘同時提出經偽造附件二內容
    所示之承諾書影本、附件三內容所示之偽造支票影本、附件
    五內容所示之協議契約書影本及附件六內容所示之契結書影
    本而行使；(4)於97年3 月24日，親自提出如附件二內容所示
    承諾書影本及附件三內容所示之偽造支票影本，向本院民事
    庭請求交還支票而行使；(5)於97年3 月31日，透過不知情之
    李慶松律師，提出經偽造如附件二內容所示之承諾書影本、
    附件三內容所示之偽造支票影本、附件五內容所示之協議契
    約書影本，向臺灣臺中地方法院檢察署行使，以遂行誣告甲○○所犯侵占犯行。乙○○前揭行使偽造上開如附件二內容
    所示承諾書影本、附件三內容所示之偽造支票影本，及附件
    五內容所示協議契約書影本及附件六內容所示契結書影本等
    私文書之行為，均足以生損害於甲○○。
二、案經甲○○告訴及訴由臺中市警察局第四分局報告臺灣臺中
    地方法院檢察署檢察官偵查起訴，及甲○○訴由臺灣臺中地
    方法院檢察署、臺灣彰化地方法院檢察署、臺灣南投地方法
    院檢察署移送併案審理。
    理    由
壹、證據能力部分：
    按被告以外之人於審判外之言詞或書面陳述，除法律有規定
    者外，不得作為證據；又被告以外之人於審判外之陳述，雖
    不符合同法第159 條之1 至第159 條之4 規定，但經當事人
    於審判程序同意作為證據，法院審酌該言詞陳述或書面陳述
    作成時之情況，認為適當者，亦得為證據。當事人、代理人
    或辯護人於法院調查證據時，知有第159 條第1 項不得為證
    據之情形，而未於言詞辯論終結前聲明異議者，視為有前項
    之同意，刑事訴訟法第159 條第1 項及第159 條之5 分別定
    有明文。經查，本判決下列所引用之各該被告以外之人於審
    判外之陳述（含書面陳述），經被告乙○○之選任辯護人閱
    卷後，檢察官、被告及選任辯護人迄至本院言詞辯論終結前
    均未聲明異議，本院審酌上開證據資料製作時之情況，尚無
    違法不當及證明力明顯過低之瑕疵，亦認為以之作為證據應
    屬適當，揆諸前開規定，爰依刑事訴訟法第159條之5規定，
    認前揭證據資料均有證據能力。
貳、認定犯罪事實所憑之證據及論罪科刑情形：
一、訊據被告乙○○固坦承知情票號AA0000000 號部分，係證人
    丙○○所交付，欲供給付工程款，且證人丙○○僅授權簽發
    十餘萬金額；且曾將發票人均為證人丙○○，票號分別為AA
    0000000 及票號AA0000000 之支票各1 紙，交予證人甲○○
    ，復曾於97年2 月4 日，與證人甲○○於臺灣中小企業銀行
    草屯分行見面，證人甲○○曾交付現金；另曾於97年2 月5
    日，與證人甲○○於草屯農會見面，證人甲○○則交付現金
    40萬元；並曾於97年2 月29日交付如附件二內容所示承諾書
    、如附件五內容所示協議契約書及如附件六內容所示契結書
    予證人丙○○；復曾於前開時、地，或親自，或委由陳振吉
    律師及李慶松律師，分別持拿前揭所示如附件二內容所示承
    諾書影本、如附件三內容所示之支票影本、如附件五內容所
    示協議契約書影本，及如附件六內容所示契結書其中部分文
    書，向上開所示之臺中市警察局第四分局黎明派出所、臺灣
    臺中地方法院檢察署申告證人甲○○侵占及恐嚇取財，及向
    本院民事庭聲請假處分及請求交還支票，及向證人翁宗銘說
    明前開2 紙支票之使用情形。惟矢口否認涉有前揭犯行，辯
    稱：伊當時係因與證人丙○○間有誤會，且有另案假扣押事
    宜，才委託證人甲○○處理前揭票號AA0000000 及票號AA00
    00000 支票，票號AA0000000 之面額「伍拾捌萬捌仟玖佰元
    正」係證人甲○○利用伊與家長談話時，自行填上；伊未曾
    向證人甲○○借款，亦未曾偽造如附件二、五、六內容所示
    之文書；法務部調查局之鑑定人員與伊有夙怨，該局所為之
    鑑定有所偏頗；選任辯護人則與被告為相同辯解。
二、經查，證人丙○○交付票號AA869540號支票予被告時，並未
    填上票面金額及發票日，惟證人甲○○所持有之票號AA0000
    000 支票1 紙，則已記載票面金額「伍拾捌萬捌仟玖佰元正
    」及發票日「97年2 月28日」，且被告曾於97年2 月29日交
    付如附件二所示承諾書、附件五所示協議契約書及附件六所
    示契結書予證人丙○○；復曾於前開時、地，或親自，或委
    由陳振吉律師及李慶松律師，分別持拿前揭所示如附件二內
    容所示承諾書、附件三內容所示之支票影本、附件五內容所
    示協議契約書、附件六內容所示契結書之其中部分文書，向
    前揭所示之臺中市警察局第四分局黎明派出所、臺灣臺中地
    方法院檢察署申告證人甲○○侵占及恐嚇取財犯行，及向本
    院民事庭聲請假處分及請求交還支票，及向證人翁宗銘說明
    前開2 紙支票之使用情形等情，業據被告自承在卷，且據證
    人丙○○於偵訊及本院99年4 月21日審理時證稱：附件三所
    示該紙支票原本僅授權被告簽發十幾萬元，且係支付工程尾
    款等語（見97年度偵字第13707 號卷第12頁，本院卷(三)第81
    頁至第84頁），另據證人即花旗銀行稽核處稽核人員翁宗銘
    於偵訊時證稱：於97年3 月14日針對證人丙○○遭客訴借用
    銀行名義詐欺乙事，被告有向其出示如附件二、三、五、六
    內容所示之影本私文書等語（見98年度偵字第1543號卷第22
    頁至第22-1頁），並有票據號碼AA0000000 、票面金額27萬
    元之支票、97年3 月2 日警詢筆錄、被告向臺中市警察局第
    四分局黎明派出所申告時所提出如附件三內容所示之支票影
    本，及如附件五內容所示之協議契約書影本、97年3 月31日
    刑事告訴狀暨所附如附件二內容所示之承諾書影本、如附件
    三內容所示之支票影本，及如附件五內容所示之協議契約書
    、民事起訴狀暨所附如附件二內容所示之承諾書影本各1 份
    在卷可稽（見中分四偵字第0970006020號卷第39頁、第2 頁
    至第5 頁、第20頁，97年度他字第1488號卷第1 頁至第4 頁
    ，97年度他字第2809號卷第2 頁至第5 頁），前情應堪認定
    。從而，本案主要之爭點，即在於究竟係被告所陳係證人甲○○未經伊同意，即擅自於票號AA869540號支票上偽填發票
    金額及發票日，且係證人甲○○曾書立如附件一、二、四、
    五、六內容所示之文書，及簽發如附件七所示之本票，以資
    確認被告與證人甲○○間係委託追討款項關係，並非借貸關
    係等情為真；抑或係如證人甲○○所陳其與被告間為金錢借
    貸關係，其未曾簽署如附件一、二、四、五、六所示之文書
    ，及簽發如附件七所示本票。而為釐清此部分爭點，固據被
    告及證人甲○○自警、偵訊至本院審理時均各執一詞，且雙
    方陳述前後均各有矛盾，然人之證言或因記憶模糊、或因刻
    意迴避等諸多因素，本即存在較多之不可測及多變性；然文
    書證據相較於人之證據，其具有不變之特質；從而，本院認
    究係被告及證人甲○○所陳為真，自應以附件一、二、三、
    四、五、六、七所示文書之字跡，究竟是否與證人甲○○相
    符，作為判斷依據。
三、就筆跡判斷之說明：
  (一)經本院先檢附附件一至附件七所示之文書及票據，及證人甲○○平日書寫文件，囑託法務部調查局鑑定筆跡異同，該局
    於98年8 月4 日鑑定結果為：領據原本1 紙；其上「甲○○
    2/4 」筆跡編為甲1 類筆跡；又承諾書原本1 紙；其上全
    部筆跡編為甲2 類筆跡；華僑銀行北臺中分行支票（支票
    號碼AA0000000 ）原本1 紙；其上「伍拾捌萬捌仟玖佰元正
    」筆跡編為甲3 類筆跡；承諾書影本1 紙；其上全部字跡
    編為甲4 類筆跡；協議契約書影本1 紙；其上立書人「甲○○」筆跡編為甲5 類筆跡；契結書影本1 紙；其上領收
    人「甲○○Ｚ000000000」筆跡編為甲6 類筆跡；本票（票
    號004161）影本1 紙；其上全部筆跡編為甲7 類筆跡；甲○○於98年6 月15日、98年7 月6 日當庭書寫筆跡、筆錄簽
    名共5 紙及日常生活字跡1 袋；其上甲○○筆跡編為乙類筆
    跡，經以歸納分析及特徵比對法鑑定，鑑定結果為：甲1 類
    筆跡與乙類筆跡筆畫特徵不同；甲4 、甲5 、甲6 、甲7 類
    筆跡中之「甲○○」簽名筆跡彼此形體不符，非由同一式簽
    名所影印；另有關甲2 至甲7 類筆跡與乙類筆跡之異同，由
    於送鑑資料不足，歉難鑑定，此有法務部調查局98年8 月 4
    日調科貳字第09800412970 號鑑定書1 紙在卷可稽（見本院
    卷(二)第78頁至第83頁）。
  (二)經本院蒐集證人甲○○於相關案件中書寫及簽名之字跡，再
    囑託法務部調查局就附件一至附件七所示之文書及票據，與
    證人甲○○平日書寫文件，鑑定筆跡真偽，該局於98年12月
    17日鑑定結果為：本局98年8 月4 日調科貳字第0980041297
    0 號鑑定書影本1 份；其內所載領據【即附件一】上「甲○○2/4 」筆跡編為甲1 類筆跡；又承諾書原本【即附件二
    】1 紙；其上全部筆跡編為甲2 類筆跡；華僑銀行北臺中
    分行支票（支票號碼AA0000000 ）原本【即附件三】1 紙；
    其上「伍拾捌萬捌仟玖佰元正」筆跡編為甲3 類筆跡；承
    諾書影本【即附件四】1 紙；其上全部字跡編為甲4 類筆跡
    ；協議契約書影本【即附件五】1 紙；其上立書人「甲○○」筆跡編為甲5 類筆跡；契結書【即附件六】影本1 紙
    ；其上領收人「甲○○Ｚ000000000」筆跡編為甲6 類筆跡；
    本票（票號004161）影本【即附件七】1 紙；其上全部筆
    跡編為甲7 類筆跡；甲○○於98年6 月15日、98年7 月6
    日當庭書寫筆跡、筆錄簽名共5 紙及日常生活字跡1 袋；其
    上甲○○筆跡編為乙類筆跡，經以歸納分析及特徵比對法鑑
    定，鑑定結果為：甲2 、甲3 、甲4 、甲6 、甲7 類筆跡（
    包括：起筆、收筆、筆力、筆速、連筆等筆劃細部特徵）均
    與乙類筆跡筆劃特徵不符；甲5 類筆跡因影印模糊而致筆劃
    細部特徵不明，歉難鑑定；所詢有關筆跡是否會因書寫習慣
    及客觀環境不同，而影響筆跡特徵之判決乙節，人的筆跡有
    可能因書寫者身心狀況及書寫條件的改變而產生變異，為免
    因筆跡變異而影響對書寫者之判斷，鑑定時需有當事人充分
    且標準之字樣憑比方能歸納分析其筆跡之個性及慣性特徵，
    以與待鑑筆跡進行比對。本局98年8 月4 日調科貳字第0980
    0412970 號鑑定書有關甲1 類筆跡之鑑定，由於獲得符合鑑
    定條件之參對字樣憑比，故能作成肯定性意見（即甲1 類筆
    跡與乙類筆跡筆劃特徵不同），且排除該「不同」係同一書
    寫者因身心狀況及書寫條件改變所致，此有法務部調查局98
    年12月17日調科貳字第09800624030 號鑑定書1 份在卷可稽
    （見本院卷(二)第169 頁至第187 頁）。
  (三)鑑定人即法務部調查局鑑定人員丁○○於本院99年5 月19日
    審理時先就其學經歷部分陳稱：其從75年至今均在鑑識科特
    別處之文書鑑定部門服務，其專長是文書鑑定和指紋採取的
    鑑定，還有問題的文書鑑定包括筆跡、印文、印刷品就是所
    有的鈔票鑑定以及問題文書的偽造、變造鑑定，鑑定案數至
    98年底，超過5,000 件，其中筆跡鑑定占百分之50，其有得
    到美國聯邦調查局國家學院（FBI Academy ）指紋高級班結
    業；也曾到美國康乃迪克州警察局李昌鈺博士實驗室，學習
    指紋和文字鑑定；也是美國刑事科學協會會員、國際鑑定學
    會會員、中華民國鑑識協會會員及美國實驗室主管協會實驗
    室的審查員等語（見本院卷(三)第153 頁），足認鑑定人丁○○就筆跡鑑定部分，具備相當之學識及經驗。且鑑定人丁○○於本院當日，復就鑑定資料之選擇及附件一、二、三、五
    所示文書及票據鑑定過程分別陳述如下：
    (1)鑑定人丁○○於本院99年5 月19日鑑定時稱：其今日所提
      出資料中供作比對之字體，幾乎是全部卷宗之字體，其看
      到一樣的部首就將之節錄起來，但因版面有限，所以其隨
      機挑選可充滿版面後就好了。且因節錄後，例如【言字旁
      】或【手字旁】都蠻一致，足夠表現其所欲表現的，所以
      其就隨意挑選將之放進去；且其在做鑑定時，並未製作數
      字之真偽，因依照其他文書內容即已足資判別真偽，而因
      數字筆劃較為簡單，比較容易改變書寫習慣等語（見本院
      卷(三)第157 頁、第158 頁背面至第159 頁）。
    (2)鑑定人丁○○於本院99年5 月19日針對甲一【即附件一】
      簽收文件鑑定稱：針對其於98年8 月4 日所製作之筆跡鑑
      定部分，偽造簽名常見之筆劃特徵：1.運筆緩慢、停頓、
      中斷；2.筆劃僵硬、字澀而且顫抖；3.線條粗細一致，缺
      乏律動感的變化及流暢感，如果是偽造的簽名會有這樣的
      情形出現。從而，依照今日所提資料第19頁之甲1 （即【
      附件一】之「甲○○」）觀之，像這個宋字，就(1)筆劃而
      言，宋的筆劃直線，本來是一筆劃下來應該是很流暢，但
      是他歪歪斜斜的，這是書寫緩慢，筆劃會有顫抖的現象，
      且橫畫有凸出來，其看過鈞院送來之證人甲○○平日文件
      ，並無這樣的特徵；(2)該宋字的左撇非常長，但平常特徵
      並無此種寫法；(3)就「兆」字直勾部分，該送鑑文件係往
      上勾，但是證人甲○○平日簽名係往左；(4)就「武」字筆
      序部分，送鑑文件之「武」字之「止」部分，係直畫下再
      往右轉再往上圈，但證人甲○○平日簽名因該「止」之橫
      畫粗細不一致，故應係直畫下來中間先寫1 橫，再往左邊
      轉；(5)就「武」字右邊勾起來那1 畫，此份送鑑文件勾起
      來那個也是書寫緩慢。從而，其認為送鑑文件中甲1 部分
      ，係屬模仿字跡，其就做與原本字跡不同之判別等語（見
      本院卷(三)第154 頁）。
    (3)鑑定人丁○○於本院99年5 月19日針對甲2 即【即附件二
      】承諾書之鑑定方式鑑定稱：該份文書看起來是同1 人所
      寫，且筆劃蠻順暢，第1 次之鑑定資料因不足，故無法鑑
      定；經鈞院檢送新資料後，其將所有新增之字及簽名，照
      了1 千多張照片，逐跡、逐字分析，其有依照該承諾書之
      內容及簽名分別予以分析；(一)就內容部分，其有先稍微將
      證人甲○○平日簽名歸納後將相同之字放在一起，發現證
      人甲○○平日文件相同之字還滿一致，即包括【的】、【
      手字旁】、【字旁】、【言字旁】，所以可以當作判別
      的證據，但跟承諾書【即附件二】即不一樣；而(二)就【乙○○】此3 字，其中承諾書【即附件二】上莊字上面【
      草字頭】完全不一樣，【女字旁】，第1 筆劃下來有打
      個摺，再來畫到第2 個左邊【女字旁】，還有上面它還有
      1 個頓筆，【女字旁】也是不一樣，【水字旁】也是不
      一樣，【涵】的水字旁，【涵】的右邊上面打摺的樣式也
      是不一樣，那【涵】的下面它左邊畫得類似有點三角形的
      樣式，但是證人甲○○平日文件則係方型的；(三)就【甲○○】之兩個簽名部分，其在鑑定時，有將該承諾書【即附
      件二】再放大，以判別細微特徵，其中該承諾書【即附件
      二】之(1)【宋】部分，上面那橫畫，斜度比較斜而且比
      較長，而證人甲○○平日簽名較平；下面那個【木字旁
      】橫折直，那橫折直的斜度也比較斜，而證人甲○○平日
      簽名較平；【連筆】特徵是橫折直，送鑑文件部分係直
      接往上，而證人甲○○平日文件，橫劃通常會停頓或是往
      下撇；右大畫部分，送鑑文件太長，而證人甲○○平日
      這麼多之簽名文件中，從沒這麼長的；「木」之直畫勾
      部分，送鑑文件是往上勾，而證人甲○○之平日簽名則係
      往左勾；(2)【兆】部分，承諾書【即附件二】之連筆不順
      ：(3)【武】部分，承諾書【即附件二】右邊連筆往上至
      頂端時位置太高，而證人甲○○之平日簽名通常沒有那邊
      高，至少不會超過左邊第1 筆橫劃；於「止」之下橫劃
      往上部分係斷筆後再連接，此顯不合理，因通常書寫1 個
      字跡之後，連筆就寫上去了，該次應係連了之後發現外型
      不對，才斷筆再連上去；承諾書【即附件二】之「弋」
      直畫勾上去筆劃太大，證人甲○○平日文件只勾上去一點
      。從而，該承諾書【即附件二】之內容及簽名均不同，其
      才會做出筆跡不同之鑑定結果等語（見本院卷(三)第154 頁
      背面至第155 頁）。
    (4)鑑定人丁○○於本院99年5 月19日針對甲3 即【即附件三
      】支票上金額之鑑定方式鑑定稱：第1 次鑑定時，因為找
      不到吻合之字跡，因此無法鑑定；第2 次所送之相關字雖
      也不多，但其針對【萬字】，因與證人甲○○平日文件之
      「草字頭」寫法不同；還有「佰」也都不同，而「元」字
      部分，右下那一劃也不同、「玖」的部分，【附件三】之
      右邊撇劃係往下撇，但證人甲○○平日文件則係往左撇，
      「拾」的部分，右上「人」字部分，【附件三】上之「拾
      」左撇後沒有出頭，但證人甲○○平日文件則有出頭，所
      以其第2 次鑑定時，仍然判斷此部分係屬不同字跡等語。
      （見本院卷(三)第155 頁背面至第156 頁）
    (5)鑑定人丁○○於本院99年5 月19日針對甲5 即【即附件五
      】協議契約書上「甲○○」簽名之鑑定方式鑑定稱：協議
      契約書【即附件五】並非原件，而於筆跡鑑定中，如要鑑
      定相同，一定需要原件，因過去曾有(1)被剪貼(2)彩色複印
      (3)印表列印；且影印文件上會有一點點鋸齒狀，無法看到
      筆觸、筆劃等細微特徵等情；從而，於做文書鑑定時，如
      依照影印文件即可看出特徵不同，當然可以判別不同；但
      如特徵相同則需提供原件，足以排除前揭情形後，才能做
      相同之判別結果等語（見本院卷(三)第157 頁背面）
  (四)雖辯護人請求傳喚證人即中國文化大學教授陳虎生至本院作
    證，證人陳虎生於本院99年5 月19日審理時則證稱：其於65
    年自中央警察大學刑事警察畢業後，曾留校擔任助教，擔任
    鑑定案件之助理；後來至英國拿到化學科系之博士，但論文
    是有關於筆跡及文字時間判定；其當時拿到承諾書【即附件
    二】、協議契約書【即附件五】、100 萬元本票【即附件七
    】，及證人甲○○不爭執之平日書寫文件時，其係使用顯微
    鏡及放大鏡去看，而其挑選特徵之原則係要非一般人在書寫
    時之習慣，且需讓書寫者能顯出係非意識性之書寫特徵，至
    於是否為非意識性，可從書寫之流暢度、速度來分辨；並以
    證人甲○○平日不爭執之書寫文件中，不斷重覆的「甲○○
    」3 字，找出書寫特徵，因為在自己字跡中間，該書寫特徵
    一定要出現，找出來的特徵即認定為特徵型。假如特徵型跟
    送鑑文件之相吻數量蠻多，而該人書寫之特徵型數量也蠻多
    時，即可判斷係同一人書寫；其就【附件二】、【附件五】
    、【附件七】部分做成特徵相符之依據，即係依照間隔的特
    徵型、迴筆的特徵型、二筆劃的相關位置的特徵型、起筆方
    向的特徵型、筆畫間隔的特徵型、筆劃結構的特徵型、筆劃
    起筆位置的特徵型及二筆劃相交位置的特徵型做成判斷等語
    （見本院卷(三)第160 頁至第161 頁）。證人陳虎生於本院99
    年5 月19日審理時，並就如何判別【附件二】所示承諾書之
    真偽時證稱：(1)證人甲○○平日文件中，【宋兆】比較接近
    ；(2)迴筆的特徵部分，其認為證人甲○○在書寫【宋】時，
    寶蓋頭左邊第1 個筆劃跟第2 個筆劃，會在左邊形成1 個迴
    筆的迴圈；(3)證人甲○○在書寫【兆】時，該左邊兩點上面
    點的位置，跟「宋」之「木」字橫劃非常接近：(4)證人甲○○就【兆】這個字，提筆之方向是往左邊方向去的：(5)就筆
    劃間隔而言，於【兆】字，撇劃跟豎勾的部份，證人甲○○
    之上豎跟中豎的部份，上半部間隔會比中間的間隔來得大；
    (6)就筆劃結構而言，證人甲○○於書寫【兆】時，右邊豎斜
    勾部分，會分成為好幾段；(7)就筆劃起筆特徵而言，證人甲○○之【武】字的左下方【止字】的第一個筆劃豎劃位置，
    跟橫劃之間的位置極為接近；(8)就兩筆劃相交類型特徵部分
    ，就【武】字而言，右側斜勾，跟橫劃之間，證人甲○○之
    字跡凸出長度較短等語（見本院卷(三)第162 頁背面）。然經
    本院觀察附件二所示之承諾書中之2 個「甲○○」簽名，(1)
    其中1 個「甲○○」簽名具有「宋」及「兆」較為接近；「
    兆」與「武」距離較遠，另1 個「甲○○」簽名，則未具備
    此種間隔特徵；(2)其中1 個「宋」字雖具有迴筆特徵，然另
    1 個「宋」字及證人甲○○平日字跡中，該「宋」字寶蓋頭
    左邊第1 個筆劃與第2 個筆劃出現迴筆特徵之頻率並不高；
    (3)兩個「甲○○」簽名之「兆」字，左邊兩點中上面該點之
    位置，並未與「宋」之「木」字橫劃非常接近；(4)兩個「甲○○」簽名之「兆」字，提筆方向亦未明確係往左邊；(5)其
    中1 個「甲○○」簽名之「兆」字，雖具備上半部間隔比中
    間間隔大之間隔特徵，然另1 個「兆」字則不具備該特徵；
    (6)兩個「甲○○」簽名並不具備分成好幾段之特徵；(7)兩個
    「甲○○」簽名之【止】之豎劃位置與其上橫劃位置確實極
    為接近；(8)兩個「甲○○」簽名，亦均不具備筆劃相交類型
    特徵。亦即證人陳虎生就證人甲○○平日文件中之「甲○○
    」簽名固然整理出8 種筆跡特徵，然附件二之承諾書中所示
    兩個「甲○○」簽名，與前揭筆跡特徵確實相吻之處，實際
    上僅有其中1 種特徵即7.筆劃結構特徵部分，然其餘部分或
    完全不吻合，或僅其中1 字吻合該筆跡特徵，本院實難認相
    同之機率極高，證人陳虎生認附件二承諾書中之「甲○○」
    簽名與證人甲○○平日書寫之「甲○○」具備相同之筆跡特
    徵，實難令本院信服；再證人陳虎生於其所出具之鑑定意見
    中，完全未曾提及於附件二承諾書之立書人欄「甲○○」簽
    名中之「武」字中，有發生斷筆現象，亦未出具意見表示何
    以認為該「武」字具備不尋常之斷筆痕跡，仍可鑑定該字跡
    係與證人甲○○平日字跡相同之理由；雖經本院於同日審理
    時詢問證人陳虎生是否曾注意到此狀況時，證人陳虎生證稱
    ：所謂偽造字跡有兩種，1 種是偽造他人字跡，1 種是隱藏
    自己字跡，其有在影本部分看到前揭承諾書之「武」字有一
    點分岔現象，其可以判斷有斷筆情況，其係因認為製作該份
    附件二承諾書之人書寫速度算快，不像係要去偽造別人之字
    ，所以雖然發現有斷筆痕跡，其因認為係屬故意隱藏自我特
    徵，故仍然認為該附件二之承諾書之「甲○○」字跡，與證
    人甲○○平日書寫之「甲○○」係同一人所為，且附件二、
    附件五及附件七內之「甲○○」簽名，亦均具備故意隱藏自
    我特徵之要素等語（見本院卷3 第165 頁至第166 頁）。然
    證人陳虎生此部分說明，亦屬難以理解，蓋附件二承諾書上
    之字體，固然可認定書寫時書寫速度算快，不像故意去偽造
    別人字跡，從而，如該附件二承諾書之筆跡特徵，確實與證
    人甲○○平日書寫文件之筆跡特徵幾乎均相符合，僅係有該
    斷筆特徵，本院固可理解為係證人甲○○刻意欲誤導鑑定人
    員判定該字跡真偽之故意隱藏自我特徵；然該附件二承諾書
    之「甲○○」字跡，幾乎與證人甲○○平日所書寫之「甲○○」文字特徵均不符合，復具備前開斷筆特徵，證人陳虎生
    於無法說明有何積極、具體證據情況，仍執意認為被告自行
    委託判讀之文件中，只要係與證人甲○○平日書寫特徵不符
    之情形，均係證人甲○○故意隱藏自我特徵所致，本院認證
    人陳虎生對該送鑑文件進行鑑定時，主觀上實存有相當之偏
    見；此相對於鑑定人丁○○於本院同日審理時陳稱：其等接
    受囑託進行鑑定時，對於案情並不瞭解，從而一開始並無法
    直接判斷該份文件是偽造或模仿，僅係從系爭文件中，鑑定
    是手寫筆跡，或是碳粉，或是以其他方式造成；再用歸納比
    對之方式，將相同之字、相同之部首放在一起，看相同的多
    ，還是不同的多，然後再做綜合判斷等語（詳見本院卷3 第
    167 頁）可知，本案法務部調查局之鑑定人丁○○於進行鑑
    定時，不僅對於送鑑文件未存任何偏見，且係綜合送鑑文件
    中全部之字體，依照相同之字及相同部首，逐一比對，而其
    於本院審理時，就其鑑定過程之說明均有所本，其所為鑑定
    結果亦與所附資料相符等情綜合觀之，本院認法務部調查局
    所出示之前揭鑑定報告結果之可信性遠高於證人陳虎生之認
    定。被告及辯護人此部分之辯解實難採信。
  (五)綜前說明，本院認法務部調查局之鑑定報告及鑑定人丁○○
    於本院針對該鑑定報告所為之說明結果較為可採，應可認附
    件一、二、三、四、六、七其上文件之內容及「甲○○」之
    簽名，均非證人甲○○所為。
四、此外，證人甲○○曾於97年2月1日撥打電話向證人丙○○確
    認支票，有證人甲○○所提出之通聯紀錄1紙在卷可稽（見
    中分四偵字第0970006020號卷第169頁）；而證人甲○○曾
    於97年2月4日提款27萬元等情，亦有甲○○臺灣企銀埔里分
    行帳號00000000000帳號之活期儲蓄存款存摺內頁1份在卷可
    稽（見中分四偵字第0970006020號卷第38頁）；另被告曾傳
    送內容為「宋大哥：拜託你求你幫幫我不要讓我老公一起告
    我好嗎？我願意給你錢但不要影響老公信用；請你配合我及
    還款時間好嗎？票不要代收這事請你站在幫媄涵的立場當我
    的貴人好嗎？我相信你是好人請你真正幫我好嗎？」，亦有
    該簡訊內容照片共4紙在卷可稽（見中分四偵字第097000602
    0號卷第224頁至第225頁）。蓋前揭附件三所示之支票票面
    金額，既非證人甲○○所書寫；且如附件一、二、四、六、
    七所示之簽收文件、承諾書、契結書及本票，亦均非證人甲○○所書寫；另附件五所示之協議契約書則無法證明係證人
    甲○○所書寫，而被告不僅於借款後未能依約還款，復堅稱
    前開文件均係證人甲○○所書立交付，並屢屢提出行使，欲
    辯稱伊與證人甲○○間毫無金錢債務關係，足認被告於97年
    2 月4 日及97年2 月5 日向證人甲○○借款時，即已無還款
    意願；被告有詐欺取財及偽造有價證券並行使之犯行應屬明
    確：而被告明知附件二、五、六所示之文書均係經偽造，仍
    持向證人丙○○行使；復為取信證人丙○○，明知與證人甲○○間係金錢借貸關係，向司法機關誣告證人甲○○侵占前
    揭2 紙支票及恐嚇取財犯行，並同時接續行使內容如附件三
    所示屬私文書之支票影本，及如附件二、五、六內容所示之
    私文書，被告此部分誣告及行使偽造私文書之犯行，亦屬明
    確；被告雖提出與證人甲○○間之錄音譯文，然從該譯文內
    容僅可知悉證人甲○○與被告間已毫無信賴關係，雙方存有
    極多意氣用事之言論，實難認對本案判斷事實真偽有何影響
    。綜前所述，被告被訴詐欺取財、偽造有價證券、偽造私文
    書並行使及誣告等犯行均堪認定。被告上開犯行皆事證明確
    ，均應予以依法論科。
五、論罪科刑部分：
  (一)被告所涉罪名部分：
    (1)被告自始即無還款意願，而持拿不知情之證人丙○○所簽
      發之支票予證人甲○○充作擔保，致證人甲○○誤以為被
      告確有還款意願而借款，核其此部分所為，係犯刑法第33
      9條第1項之詐欺取財罪；
    (2)按被害人公司授權上訴人於空白支票填寫金額，繳納所欠
      貨櫃場棧租，乃上訴人於獲悉並未欠繳棧租後，私擅填寫
      金額壹萬伍仟元後，自行使用，已逾越授權範圍，自應令
      負偽造有價證券罪責；又按所謂偽造有價證券，以無權簽
      發之人冒用他人名義簽發為要件，故如行為人基於本人之
      授權，或其他原因有權簽發者，固與無權之偽造行為不同
      ，但如逾越授權範圍，私擅填寫金額，或其授權業經本人
      撤回，而仍擅以本人名義簽發支票使用，即均非所謂之有
      權簽發，仍應負偽造罪責，最高法院分別著有72年臺上字
      第7112號判例及86年度臺上字第1251號判決意旨可資參照
      。又按以偽造之支票供擔保借款，與行使偽造支票以取得
      票面價值之對價有別，係屬行使偽造支票以外之另一行為
      故上訴人之詐借款項行為，另犯刑法第339 條第1 項之詐
      欺罪。本案被告逾越證人丙○○金額及用途之授權，而私
      擅填寫附件三所示支票之票面金額及發票日，資以向證人
      甲○○佯稱可以該支票充作擔保，欲借款40萬元，致證人
      甲○○誤以為被告確有還款意願而借款，核其此部分所為
      ，則係犯刑法第201 條第1 項之偽造有價證券罪及同法第
      339條第1 項之詐欺取財罪。
    (3)被告偽造如附件二所示之承諾書、附件五所示之協議契約
      書及附件六所示之切結書後，持之向證人丙○○行使，足
      以生損害於證人甲○○，核其此部分所為，係犯刑法第21
      0 條、第216 條偽造私文書並行使罪。
    (4)被告明知證人甲○○係因借款予被告，始持有前揭2 紙支
      票，竟仍向臺中市警察局第四分局黎明派出所及臺灣臺中
      地方法院檢察署提出證人甲○○侵占及恐嚇取財之告訴，
      核其此部分所為，則係犯刑法第169 條第1 項之誣告罪。
      又刑法關於偽造有價證券或偽造文書等罪所稱之「行使」
      ，係指行為人依據各該有價證券或文書之用法，以偽作真
      ，而將偽造或不實之內容向不知情之他人有所主張，本質
      上含有欺罔之性質（最高法院95年度臺上字第4057號、91
      年度臺上字第719 號判決可資參照）。而刑法第201 條第
      1 項偽造有價證券罪所稱「意圖供行使之用」，係指意圖
      以偽造之有價證券充作真券使用之情形，最高法院82年度
      臺上字第1598號刑事判決要旨亦足供憑參。另票據權利之
      行使，不惟僅有直接向票據債務人提示兌領一途，倘持票
      人檢附偽造票據逕行提出民、刑事告訴而主張其具有票據
      權利，亦屬有價證券之通常用法，仍應該當於刑法偽造有
      價證券罪所稱之「行使」態樣。另按支票為有價證券，支
      票上權利之移轉及行使，與其占有支票有不可分離之關係
      ，一旦喪失占有，非依法定程序，不得享有支票上之權利
      ，因而支票原本，有不可替代性。上訴人既無變造本件支
      票，僅以剪貼影印方式，將支票影本之金額壹萬零柒佰玖
      拾肆元，改為柒佰玖拾肆萬元，而支票影本不能據以移轉
      或行使支票上之權利，顯與一般文書之影本與原本有相同
      之效果者不同，故難認係變造支票之行為。惟該具有支票
      外觀之影本，不失為表示債權之一種文書，其內容俱係虛
      構，自屬偽造之私文書，最高法院著有84年臺上字第1426
      號判例意旨可資參照。從而，本案被告先以影印方式，偽
      造完成如附件三所示內容之支票影本4 紙，並持之向臺中
      市警察局第四分局黎明派出所、臺灣臺中地方法院檢察署
      、本院民事庭及證人翁宗銘行使，該如附件三所示內容之
      支票影本共4 紙，均僅具證明債權存在之作用而屬偽造之
      私文書，合先敘明。是被告於97年3 月間，先後持拿偽造
      完成如附件三內容所示屬偽造私文書性質之支票影本、附
      件二內容所示經偽造之承諾書影本、附件五內容所示經偽
      造之協議契約書影本及附件六內容所示經偽造之契結書影
      本，向臺中市警察局第四分局黎明派出所、臺灣臺中地方
      法院檢察署、本院民事庭及證人翁宗銘行使，核其此部分
      所為，另涉犯刑法第216 條、第21 0條之行使偽造私文書
      罪。
  (二)被告於偽造如附件三所示之支票後，進而持向證人甲○○行
    使，該行使之低度行為，應為偽造之高度行為所吸收，不另
    論罪；又被告偽造前揭「甲○○」署名後，用以偽造如附件
    二、五、六所示之各該私文書，其偽造「甲○○」署名之行
    為，係偽造私文書之階段行為，不另論罪；其偽造前揭私文
    書後進而行使，偽造之低度行為應為行使之高度行為所吸收
    ，亦不另論罪。又被告偽造影印如附件三內容所示之支票影
    本後持之行使，該偽造之低度行為亦應為行使之高度行為所
    吸收，自不另論罪；而被告係使用偽造之證據誣告證人甲○○，其使用偽造證據之行為，亦應為誣告行為所吸收，不再
    論以刑法第169 條第2 項之罪。
  (三)被告係利用不知情之陳振吉律師、李慶松律師，遂行其行使
    偽造私文書、誣告及行使偽造有價證券犯行，就此部分係屬
    間接正犯。
  (四)被告於97年3 月間，於時空密接情況下，多次行使如附件二
    、五、六內容所示之偽造私文書及多次行使如附件三內容所
    示屬私文書性質之支票影本，且係基於同一誣告目的，而分
    別向臺中市警察局第四分局黎明派出所及臺灣臺中地方法院
    檢察署提出誣告，此部分均各僅侵害同一法益，認應依接續
    犯論處。
  (五)被告偽造如附件三所示之支票後，持之充作擔保向證人甲○○借款，其係以一行為，同時觸犯該2 罪，為想像競合犯，
    應依刑法第55條規定，從較重之偽造有價證券罪處斷；又被
    告係於同一時間，同時偽造如附件二、五、六所示之私文書
    並同時行使，亦係屬一行為而觸犯數罪名，亦係屬同種想像
    競合犯，應從一重論處；再被告所犯誣告及行使偽造私文書
    罪間，其犯罪時間相互重疊，亦應係屬一行為而觸犯數個相
    異之罪名，亦為想像競合犯，應依刑法第55條之規定，從較
    重之誣告罪論處。又被告所犯詐欺取財罪、偽造有價證券罪
    、行使偽造私文書罪及誣告罪間，則屬犯意各別，行為互殊
    ，應予分論併罰。
  (六)爰審酌被告身為教育人士，不知以身作則，僅因欲借款，即
    偽造如附件三所示之支票，復因不願清償借款，恐東窗事發
    ，復偽造如附件二、五、六所示之私文書向證人丙○○行使
    ，尤有甚者，復持前開經偽造之私文書向警察機關、偵查機
    關及本院民事庭提出民、刑事告訴，被告僅為求一己私慾，
    不僅嚴重侵害證人甲○○之財產權利，復對證人甲○○造成
    訟累，致證人甲○○需承受莫大精神壓力及時間損失，且如
    附件一至七內容所示文書衍生之案件，復於臺灣臺中地方法
    院檢察署、臺灣南投地方法院檢察署、臺灣彰化地方法院檢
    察署、臺灣南投地方法院、臺灣彰化地方法院及本院均有多
    件案件偵查、審理中，被告前亦曾有誣告之前科紀錄，此有
    臺灣高等法院被告前案紀錄表存卷可按，被告嚴重耗費國家
    司法資源之情灼然，暨其智識、素行、犯罪之動機、目的、
    手段、犯罪後毫無悔意等一切情狀，分別量處如主文所示之
    刑，並定其應執行之刑。
  (七)如附件三內容所示之支票原本，係屬偽造之有價證券，應依
    刑法第205 條規定，不問屬於犯人與否，於被告所犯偽造有
    價證券罪之主文欄項下，宣告沒收；又被告向臺中市警察局
    第四分局黎明派出所、臺灣臺中地方法院檢察署、本院民事
    庭及證人翁宗銘所行使之如附件三內容所示之支票影本，因
    僅具證明債權存在之作用，而屬私文書性質，已非屬有價證
    券，尚非可依刑法第205 條之規定諭知沒收；且被告於前揭
    犯罪事實欄所載時、地所提出之前揭如附件二、五、六內容
    所示各該影本文書，既分經提出予證人丙○○、警察機關、
    檢察機關、本院民事庭及證人翁宗銘，即已非屬被告所有之
    物，亦無從再依刑法第38條第1 項第2 款之規定予以沒收。
    惟上開各文書上，既均各有偽造之「甲○○」署名各1 枚，
    就該部分，仍應依刑法第219 條規定，於行使偽造私文書罪
    及誣告罪之主文欄項下宣告沒收；至如附件三內容所示之支
    票影本，因該附件三所示支票發票人印章係屬真正，從而，
    就此部分即無從宣告沒收，併此敘明。
  (八)被告踰越授權偽造如附件三所示支票部分，業據檢察官於起
    訴書犯罪事實欄載明，僅係於證據並所犯法條欄漏載法條，
    就此部分自應認業經檢察官提起公訴，且臺灣南投地方法院
    檢察署以98年度偵字第4518號、第4565號及99年度偵字第31
    5 號移送併案審理，本院就該併辦意旨中有關被告涉犯偽造
    有價證券犯行部分，自應併予審理；又起訴書犯罪事實欄雖
    漏載被告於不詳時地，以影印方式偽造完成足以表徵債權存
    在，如附件三內容所示之支票影本，並持之向臺中市警察局
    第四分局黎明派出所、臺灣臺中地方法院檢察署檢察官、本
    院民事庭及證人翁宗銘行使部分，然該此部分犯罪事實，與
    業經本院論罪科刑之誣告罪部分，有想像競合犯之裁判上一
    罪關係，且就向證人翁宗銘行使部分，亦經臺灣臺中地方法
    院檢察署以98年度偵字第1543號移送併案審理，另就向本院
    民事庭行使部分，亦經臺灣南投地方法院檢察署以98年度偵
    字第4518號、第4565號、99年度偵字第315 號移送併案審理
    ，就此部分，本院自應併與審理；而該臺灣臺中地方法院檢
    察署98年度偵字第1543號針對被告向證人甲○○詐騙借款，
    偽造如附件二、五、六所示內容之偽造私文書持之向證人丙○○行使，及於97年3 月4 日，行使如附件二、五、六所示
    內容之偽造私文書部分，與本案起訴之犯罪事實同一，自亦
    應併予審理；另臺灣彰化地方法院檢察署98年度偵字第5889
    號移送併案審理之犯罪事實，與本案起訴之犯罪事實同一，
    本院自應併予審理；再臺灣彰化地方法院檢察署99年度偵字
    第5769號移送併案審理之犯罪事實中，其中所述被告偽造如
    附件二、五、六所示內容之偽造私文書部分，與本案起訴之
    犯罪事實同一，本院自應併予審理，合先敘明。
  (九)另就臺灣彰化地方法院檢察署99年度偵字第5769號移送併案
    審理犯罪事實中，所述被告於臺灣南投地方法院97年度訴字
    第281 號返還支票訴訟中，另提出偽造有「甲○○」簽名之
    承諾書2 份；及就臺灣南投地方法院檢察署98年度偵字第45
    18號、第4565號、99年度偵字第315 號移送併案審理犯罪事
    實中，所述被告復於97年9 月26日，接續向許儱淳律師提出
    同一偽造支票影本，並委由許儱淳律師擔任臺灣南投地方法
    院97年度訴字第281 號案件訴訟代理人；並持偽造之協議契
    約書、切結書及承諾書，於臺灣南投地方法院97年度訴字第
    281 號案件審理中，交付予許儱淳律師出庭辯護部分；及就
    臺灣臺中地方法院檢察署99年度偵字第12921 號移送併案審
    理部分（即97年9 月5 日行使偽造私文書部分）、99年度偵
    字第7092號移送併案審理部分（即98年10月21日行使偽造私
    文書部分），因已與本案業經起訴之犯罪事實即97年3 月間
    事隔多月，尚難認有何時空密接之接續犯一罪關係，本院認
    無從併予審理，應退由各檢察署另行處理，附此敘明。
據上論斷，應依刑事訴訟法第299 條第1 項前段，刑法第169 條
第1 項、第201 條第1 項、第210 條、第216 條、第339 條第 1
項、第55條、第51條第5 款、第205 條、第219 條，刑法施行法
第1 條之1 第1 項、第2 項前段，判決如主文。
本案經檢察官胡宗鳴到庭執行職務。
中    華    民    國    99    年    10    月    20    日
                刑事第十二庭  審判長法  官  施慶鴻
                                    法  官  周莉菁
                                    法  官  簡婉倫
上正本證明與原本無異。
如不服本判決，應於收受送達後10日內向本院提出上訴書狀（應
敘述具體理由並附繕本）。
上訴書狀如未敘述理由，應於上訴期間屆滿後20日內補提理由書
於本院。
告訴人或被害人對於判決如有不服具備理由請求檢察官上訴者，
其上訴期間之計算係以檢察官收受判決正本之日期為準。
                                    書記官  許千士
中    華    民    國    99    年    10    月    20    日
附錄論罪科刑法條：
中華民國刑法第201條第1項
意圖供行使之用，而偽造、變造公債票、公司股票或其他有價證
券者，處3 年以上 10 年以下有期徒刑，得併科 3 千元以下罰
金。
中華民國刑法第339條第1項
意圖為自己或第三人不法之所有，以詐術使人將本人或第三人之
物交付者，處 5 年以下有期徒刑、拘役或科或併科 1 千元以下
罰金。
中華民國刑法第216條
行使第 210 條至第 215 條之文書者，依偽造、變造文書或登載
不實事項或使登載不實事項之規定處斷。
中華民國刑法第210條
偽造、變造私文書，足以生損害於公眾或他人者，處 5 年以下
有期徒刑。
中華民國刑法第169條第1項
意圖他人受刑事或懲戒處分，向該管公務員誣告者，處 7 年以
下有期徒刑。
意圖他人受刑事或懲戒處分，而偽造、變造證據，或使用偽造、
變造之證據者，亦同。

司法院資訊處製作；財團法人民間司法改革基金會備份。
